SÉBASTIEN DAZAS

DÉVELOPPEUR WEB JUNIOR

Après 15 ans dans la conception et réalisation de bâtiments métalliques, j'ai décidé de me reconvertir dans le développement web.

J'ai suivi une formation à distance "Développeur Web" de juin 2021 à juin 2022 et je suis maintenant à la recherche d'un CDI comme développeur web junior.



SOFT SKILLS

- Autonomie
- Adaptabilité
- Empathie
- Sens du service
- Créativité

HARD SKILLS

Langages de programmation front-end









HTML5

CSS3 JavaScript

Sass

Langages de programmation back-end





mySql



mongoDB

Prototypage





Adobe XD Figma

Frameworks





Vue.js

Bootstrap

Editeur de texte & outils









VsCode

IntelliJ

Github

Npm

COORDONNÉES



06 60 80 86 60



dazas.sebastien@gmail.com



79410 SAINT GELAIS



https://github.com/CrysW? tab=repositories



https://crysw.github.io/Sebastien_Daza s_mon_site/



https://www.linkedin.com/in/sebastien -dazas/

COMPETENCES

Analyser les besoins et objectifs d'un client afin de répondre à ses attentes et d'en déduire un budget

Réfléchir à l'ergonomie d'une interface afin d'optimiser l'expérience utilisateur (UX/UI Design)

Découper, assembler et intégrer tous les éléments d'une maquette graphique en HTML5 et CSS3 dans le respect des bonnes pratiques

Construire un site web fluide et responsive s'adaptant à tout type d'écran

Animer les pages web avec des animations CSS

Optimiser le référencement (SEO) d'un site web en améliorant le référencement naturel et les performances techniques

Créer du contenu mis à jour de façon dynamique en fonction des actions de l'utilisateur en JavaScript

Se connecter à un service web pour exploiter des données tierces (API)

Créer, gérer et afficher le contenu d'une base de données

FORMATION

OPENCLASSROOMS (75019 PARIS)

JUIN 2021 - JUIN 2022

Titre RNCP Développeur Web niveau 5 (Bac +2)

LYCEE PAUL GUERIN (79000 NIORT)

SEPTEMBRE 2002 - JUIN 2004

BTS Constructions Métalliques

EXPERIENCES PROFESSIONNELLES

Calculateur / Métreur chez BGN (79260 LA CRECHE) - Bâtiment

MARS 2018 - OCTOBRE 2020

Après échange avec le client, conception, dimensionnement et chiffrage de bâtiments industriels ou commerciaux. Rédaction et présentation des offres au client.

Calculateur / métreur chez ADC (79200 PARTHENAY) - Bâtiment

MARS 2006 - MARS 2018

Après échange avec le client, conception, dimensionnement et chiffrage de bâtiments industriels ou commerciaux. Rédaction et présentation des offres au client

LOISIRS

Cinéma des années 80/90 | BD & Comics | Jeux Vidéos | Dessin